【裁判字號】    89,上易,1975
【裁判日期】    891012
【裁判案由】    業務侵占
【裁判全文】
臺灣高等法院高雄分院刑事判決          八十九年度上易字第一九七五號
    上  訴  人  台灣高雄地方法院檢察署檢察官
    被      告  甲○○
右上訴人因被告業務侵占案件，不服臺灣高雄地方法院八十九年度易字第二五一六號
中華民國八十九年十月十二日第一審判決（起訴案號：臺灣高雄地方法院檢察署八十
九年度偵字第一一八一０號），提起上訴，本院判決如左：
      主      文
原判決撤銷。
甲○○連續意圖為自己不法之所有，而侵占對於業務上所持有之物，處有期徒刑陸月
，如易科罰金，以參佰元折算壹日，緩刑參年。
      事      實
一、甲○○受僱於高雄市○○區○○路三一七巷六號三樓嘉雄食品有限公司（下稱嘉
    雄公司）擔任業務員，負責向公司客戶收取貨款交給公司，竟意圖為自己不法之
    所有，並基於概括犯意，自民國（下同）八十八年四月一日起至八十八年十二月
    一日止，先後向嘉雄公司之客戶收取貨款共新台幣（下同）三萬九千一百四十二
    元，而予侵占入己花用。嗣經嘉雄公司發覺，甲○○始書立切結書表示願分期償
    還，惟未依約履行。
二、案由嘉雄公司訴請臺灣高雄地方法院檢察署檢察官偵查起訴。
      理      由
一、訊據被告甲○○否認有前開侵占犯行，辯稱：嘉雄公司要求離職人員都要寫切結
    書，三萬九千一百四十二元是尚未收取之貨額，伊也有帶新進入員去，後來為何
    未收到貨款，伊並不知道云云。
二、惟查，前開被告將其職務上收取之貨款三萬九千一百四十二元侵占入己之事實，
    已據告訴人嘉雄公司指訴綦詳，並有被告於八十九年一月七日出具之切結書影本
    一紙附卷可稽。該切結書載明「立切結書人甲○○因收取嘉雄食品有限公司磺泉
    水貨款新台幣萬玖仟壹佰肆拾貳元，迄今未繳：：：」等情。而告訴人之代理
    人林美秀於原審調查中，亦證稱嘉雄公司有與客戶核對，客戶說貨款是被告收走
    了等語。且被告如於離職時，應公司要求，出具未收取貨款數額之切結書給嘉雄
    公司，自應於八十八年十一月底離職時出具，乃遲至八十九年一月七日始書具切
    結書給嘉雄公司，已非無疑，該切結書亦無記載「收取貨款未繳」之理由。審酌
    林美秀之證言，該切結書記載之貨款，確為被告收取後未繳回公司，擅自侵占花
    用甚明。告訴人之代理人陳茂欽於本院調查中所證「事後公司有派人去收，客戶
    不給我們，說不認識我們新的外務員，有些找不到地址」云云，顯係事後和解迴
    護被告之詞，非真實可採。另告訴人之負責人陳守仁於原審陳明「這筆錢被告在
    離職前沒有收回公司，當時我們超過二個月未將貨款收回公司，就要寫一份切結
    書給公司：：，不知被告是否有將貨款收回來」云云，與前開事證不符，亦難採
    信。被告及陳守仁於原審先後提出二張應（未）收帳款明細表，所載客戶名稱及
    未收帳款總額，並不相符，無非飾詞卸責，不另為被告有利之認定。綜上所，
    本件事證已臻明確，被告所辯，顯係卸責之詞，殊無足採，其犯行洵堪認定。
三、查被告係嘉雄公司業務員，為從事業務之人，乃意圖為自己不法之所有，而侵占
    對於業務上所持有之物，核其所為，係犯刑法第三百三十六條第二項之業務侵占
    罪。被告多次侵占犯行，時間緊接，犯同一之罪名，顯係基於概括犯意反覆為之
    ，應依連續犯規定以一罪論。
四、原審諭知被告無罪之判決，尚有未洽。檢察官上訴意旨指摘原判決不當，為有理
    由，應將原判決撤銷改判。爰審酌被告犯罪後，於偵審中飾詞卸責，未見悔意，
    態度欠佳，姑念所侵占之數額無多，於原審調查中，已如數清償告訴人公司，有
    和解書在卷足憑，危害較輕等一切情狀，量處如主文所示之刑，並諭知易科罰金
    之折算標準。又被告未曾受有期徒刑以上刑之宣告，有臺灣高等法院被告全國前
    案紀錄表可按，而告訴人公司亦表示貨款已收回，不予追究等情，是被告經此刑
    之宣告，當知悔改，應無再犯之虞，本院認所宣告之刑，以暫不執行為適當，併
    予宣告緩刑年。
據上論結，應依刑事訴訟法第三百六十九條第一項前段、第三百六十四條、第二百九
十九條第一項前段、刑法第五十六條、第三百三十六條第二項、第四十一條、第七十
四條第一款，罰金罰鍰提高標準條例第一條前段、第二條，判決如主文。
本案經檢察官張其主到庭執行職務。
中    華    民    國      九十      年       一       月     三十     日
                              臺灣高等法院高雄分院刑事第五庭
                                  審判長法官  吳水木
                                        法官  陳朱貴
                                        法官  洪慶鐘
右正本證明與原本無異。
不得上訴。
                                      書記官  陳金卿
中    華    民   國      九十      年       一       月    三十一    日
附錄：本判決論罪科刑法條：
刑法第三百三十六條第二項
對於業務上所持有之物，犯前條第一項之罪者，處六月以上五年以下有期徒刑，得併
科三千元以下罰金。
                                                                    Ｊ


司法院資訊處製作；財團法人民間司法改革基金會備份。
